---
title: "Reviews analysis"
author: "Koroleva T"
date: "20 12 2019"
output: html_document
---

```{r setup, include=FALSE}
knitr::opts_chunk$set(echo = TRUE)
```

###Подготовка данных.

```{r echo = F, message = F, warning=F}
library(readr)
library(dplyr)
library(tidytext)
library(readxl)
library(stopwords)
library(tidyr)
library(plyr)
library(ggplot2)
library(wordcloud)
library(tm)
library(tidytext)
library(tidyr)
library(stringr)
library(wordcloud)
library(caret)
library(quanteda)
library(cleanNLP)
library(igraph)
library(ggraph)

stoplist <- c(stopwords("ru"), "это", "весь", "очень", "ресторан")
```

###Веганские рестораны.

```{r}
veglem <- read_excel("~/CH/veg1 (2).xlsx")
veglem$text = removeNumbers(veglem$text)
veglem$text = removePunctuation(veglem$text)

text.tmp.veg <- system2("mystem", c("-c", "-l", "-d"), input=veglem$text, stdout=TRUE)
text.lem <- stringr::str_replace_all(text.tmp.veg, "\\{([^}]+?)([?]+)?\\}", "\\1")
text.coded <- NULL
text.df <- cbind(text.coded, text.lem)
veglem <- cbind(veglem, text.df)

veglem <- mutate(veglem, line = 1:nrow(veglem))
veglem <- dplyr::select(veglem, line, type, name_rest, text, text.lem)
```

```{r}
veglem$text.lem <- as.character(veglem$text.lem)

veg_long <- veglem %>%
    unnest_tokens(word, text.lem) %>%
    filter(! word %in% stoplist) %>%
    filter(! str_detect(word, "[0-9]+"))

veg.dtm <- veg_long %>%
    dplyr::count(line, word)

names(veg.dtm)
```

###Кавказские рестораны.

```{r}
kavlem <- read_excel("~/CH/kav1 (2).xlsx")
kavlem$text = removeNumbers(kavlem$text)
kavlem$text = removePunctuation(kavlem$text)


text.tmp.kav <- system2("mystem", c("-c", "-l", "-d"), input=kavlem$text, stdout=TRUE)
text.lem <- stringr::str_replace_all(text.tmp.kav, "\\{([^}]+?)([?]+)?\\}", "\\1")
text.coded <- NULL
text.df <- cbind(text.coded, text.lem)
kavlem <- cbind(kavlem, text.df)

kavlem <- mutate(kavlem, line = 1:nrow(kavlem))
kavlem <- dplyr::select(kavlem, line, type, name_rest, text, text.lem)
```

```{r}
kavlem$text.lem <- as.character(kavlem$text.lem)

kav_long <- kavlem %>%
    unnest_tokens(word, text.lem) %>%
    filter(! word %in% stoplist) %>%
    filter(! str_detect(word, "[0-9]+"))

kav.dtm <- kav_long %>%
    dplyr::count(line, word)

names(kav.dtm)
```

```{r}
rest <- rbind(kavlem, veglem)
```


#Log-likelihood

```{r}

type.lemmas.or <- bind_rows(kav_long, veg_long) %>% 
  dplyr::count(word, type) %>%
    spread(type, n, fill = 0) %>%
    filter("kav" > 10 | "veg" > 10)
```

```{r}
### Создаем функцию для рассчета логарифмической вероятности (log-likelihood: G-squared)

g2 = function(a, b) {
  c = sum(a)
  d = sum(b)
  E1 = c * ((a + b) / (c + d))
  E2 = d * ((a + b) / (c + d))
  return(2*((a*log(a/E1+1e-7)) + (b*log(b/E2+1e-7))))
}
```


```{r}
library(scales)

ggplot(type.lemmas.or, aes(veg, kav)) +
  geom_jitter(alpha = 0.1, size = 2.5, width = 0.25, height = 0.25) +
  geom_text(aes(label = word), check_overlap = TRUE, vjust = 1.5) +
  geom_abline(color = "red")
```

```{r}
type.g2.or <- type.lemmas.or %>% 
    mutate(g2=g2(veg, kav)) %>%
    arrange(desc(g2)) %>%
    mutate(g2 = round(g2, 2))
```

```{r}
# Создаем функцию расчета Log odds ratio

logratio <- function(a, b) {
    return(log2((a/sum(a)/(b/sum(b)))))
}
```

```{r}
# Рассчитываем Log Ratio

type.lr.or <- type.g2.or %>%
    mutate(logratio = logratio(kav, veg))
```

```{r}
type.lr.or %>%
    arrange(abs(logratio))
```

```{r}
type.lr.or %>%
    filter(veg > 0 & kav > 0) %>%
    group_by(logratio < 0) %>%
    top_n(15, abs(logratio)) %>%
    ungroup()
```

### Нарисуем график:

```{r}
type.lr.or %>%
    filter(veg > 0 & kav > 0) %>%
    group_by(logratio < 0) %>%
    top_n(15, abs(logratio)) %>%
    ungroup() %>%
    mutate(word = reorder(word, logratio)) %>%
    ggplot(aes(word, logratio, fill = logratio > 0)) +
    geom_col(show.legend = FALSE) +
    coord_flip() +
    ylab("log odds ratio (kav/veg)") +
    scale_fill_discrete(name = "", labels = c("veg", "kav"))

```


#Collocations

```{r}
rest <- rbind(kavlem, veglem)
stoplist <- c(stopwords("ru"), "это", "весь", "очень", "ресторан", "спасибо", "отзыв", "день")
```


```{r}
pn.skipgrams = rest %>% 
  unnest_tokens(skipgram, text.lem, token = "skip_ngrams", n = 2, k = 3) %>%
    select(type, line, skipgram)
```

```{r}
pn.skipfiltered <- pn.skipgrams %>% 
  separate(skipgram, c("word1", "word2"), sep = " ") %>%
  filter(!is.na(word2) & ! is.na(word1)) %>% 
  filter(!word1 %in% stoplist) %>% 
  filter(!word2 %in% stoplist) 
pn.skipfiltered %>% select(word1, word2) %>% head
```

```{r}

pn.skipfreq <- pn.skipfiltered %>% 
  dplyr::count(word1, word2,type, sort = TRUE)
pn.skipfreq
```

```{r}
pn.unifreq <- rest %>%
    unnest_tokens(word, text.lem) %>%
    filter(!word %in% stoplist) %>%
    dplyr::count(word, sort = TRUE)
pn.unifreq
```

```{r}
pn.freqjoined <- pn.skipfreq %>%
    left_join(pn.unifreq, by = c("word1" = "word"), suffix = c(".xy", ".x")) %>%
    left_join(pn.unifreq, by = c("word2" = "word"), suffix = c(".xy", ".y")) %>%
    mutate(n.y = n) %>% select(-n)

pn.freqjoined
```

```{r}
logDice <- function(f.xy, f.x, f.y) {
    return(14 + log2( (2 * f.xy) / (f.x + f.y) ))
}
```

```{r}
pn.logdice <- pn.freqjoined %>%
    mutate(logDice = logDice(n.xy, n.x, n.y)) %>%
    arrange(-logDice)
pn.logdice
```

```{r}
pn.logdice %>%
    filter(n.xy > 50)
```


```{r}
logdice.graph <- pn.logdice %>%
  filter(!word1 == word2) %>%
  filter(!str_detect(word1, "[0-9,.]+")) %>%
  filter(!str_detect(word2, "[0-9,.]+")) %>%
  arrange(desc(n.x + n.y)) %>%
  slice(1:200) %>%
  graph_from_data_frame(directed = FALSE)
logdice.graph
```

```{r}
ggraph(logdice.graph, layout = "fr") +
  geom_edge_link(aes(edge_alpha = logDice), show.legend = FALSE) +
  geom_node_point(color = "lightblue", size = 5) +
  geom_node_label(aes(label = name), vjust = 1, hjust = 1) +
  theme_void()
```

```{r}
logdice.graph <- pn.logdice %>%
  filter(!word1 == word2) %>%
  filter(!word1 == "вкусный" & ! word2 == "вкусный") %>%
  filter(!word1 == "хороший" & ! word2 == "хороший") %>%
  filter(!word1 == "блюдо" & ! word2 == "блюдо") %>% 
  filter(!str_detect(word1, "[0-9,.]+")) %>%
  filter(!str_detect(word2, "[0-9,.]+")) %>%
  arrange(desc(n.x + n.y)) %>%
  slice(1:200) %>%
  graph_from_data_frame(directed = FALSE)
logdice.graph
```

```{r}
ggraph(logdice.graph, layout = "fr") +
  geom_edge_link(aes(edge_alpha = logDice), show.legend = FALSE) +
  geom_node_point(color = "lightblue", size = 5) +
  geom_node_label(aes(label = name), vjust = 1, hjust = 1) +
  theme_void()
```

##**Коллокации с наиболее часто встречающимися словами среди посетителей веганских и кавказских ресторанов: атмосфера,еда, кухня,персонал,обслуживание**
```{r}
atm <-pn.logdice %>%
    filter(word1 == "атмосфера"|word2 == "атмосфера")
```

#среди кавказских и веганских ресторанов
```{r}
 atm %>% 
filter(word2 == "атмосфера") %>%
dplyr::count(type, word1, n.xy, sort=TRUE) %>%
group_by(type) %>%
slice(1:200)
```
#часто встречающиеся слова со словом "атмосфера" среди отзывов посетителей веганской кухни
```{r}
 atm %>% 
  filter(type == "veg") %>% 
  filter(word2 == "атмосфера") %>%
 dplyr::count(type, word1, n.xy, sort=TRUE) %>%
slice(1:200)
```
#часто встречающиеся слова со словом "атмосфера" среди отзывов посетителей кавказской кухни
```{r}
atm %>% 
  filter(type == "kav") %>% 
  filter(word2 == "атмосфера") %>%
 dplyr::count(type, word1, n.xy, sort=TRUE) %>%
slice(1:200)
```


#co-occurance со словом "атмосфера" среди посетителей веганской кухни
```{r}
library(igraph)
library(stringr)
library(ggraph)


logdice50.graph <- atm %>%
  filter(type == "veg") %>% 
  filter(!word1 == word2) %>%
  filter(!str_detect(word1, "[0-9,.]+")) %>%
  filter(!str_detect(word2, "[0-9,.]+")) %>%
  arrange(desc(n.x + n.y)) %>%
  slice(1:200) %>%
  graph_from_data_frame(directed = FALSE)
logdice50.graph
```
#co-occurance со словом "атмосфера" среди отзывов посетителей национальных ресторанов
```{r}
library(igraph)
library(stringr)
library(ggraph)


logdice50.graph1 <- atm %>%
  filter(type == "kav") %>% 
  filter(!word1 == word2) %>%
  filter(!str_detect(word1, "[0-9,.]+")) %>%
  filter(!str_detect(word2, "[0-9,.]+")) %>%
  arrange(desc(n.x + n.y)) %>%
  slice(1:200) %>%
  graph_from_data_frame(directed = FALSE)
logdice50.graph1
```
#визуализация co-occurance среди слов посетителей веганских ресторанов
```{r}
ggraph(logdice50.graph, layout = "fr") +
  geom_edge_link(aes(edge_alpha = logDice), show.legend = FALSE) +
  geom_node_point(color = "lightblue", size = 5) +
  geom_node_label(aes(label = name), vjust = 1, hjust = 1) +
  theme_void()
```
#визуализация co-occurance среди слов посетителей национальных ресторанов
```{r}
ggraph(logdice50.graph1, layout = "fr") +
  geom_edge_link(aes(edge_alpha = logDice), show.legend = FALSE) +
  geom_node_point(color = "lightblue", size = 5) +
  geom_node_label(aes(label = name), vjust = 1, hjust = 1) +
  theme_void()
```

#коллокации со словом "цена"
```{r}
pr <-pn.logdice %>%
    filter(word1 == "цена"|word2 == "цена")
```
#среди посетителей национальных и веганских ресторанов
```{r}
 pr %>% 
  filter(word2 == "цена") %>%
  dplyr::count(type, word1, n.xy, sort=TRUE) %>%
group_by(type) %>%
slice(1:200)
```

```{r}
pr %>% 
  filter(type == "veg") %>% 
  filter(word2 == "цена") %>%
  dplyr::count(type, word1, n.xy, sort=TRUE) %>%
slice(1:200)
```

```{r}

 pr %>% 
  filter(type == "kav") %>% 
  filter(word2 == "цена") %>%
  dplyr::count(type, word1, n.xy, sort=TRUE) %>%
slice(1:200)
```

```{r}
logdice50.graph2 <- pr %>%
  filter(type == "veg") %>% 
  filter(!word1 == word2) %>%
  filter(!str_detect(word1, "[0-9,.]+")) %>%
  filter(!str_detect(word2, "[0-9,.]+")) %>%
  arrange(desc(n.x + n.y)) %>%
  slice(1:200) %>%
  graph_from_data_frame(directed = FALSE)
logdice50.graph2
```

```{r}
logdice50.graph3 <- pr %>%
  filter(type == "kav") %>% 
  filter(!word1 == word2) %>%
  filter(!str_detect(word1, "[0-9,.]+")) %>%
  filter(!str_detect(word2, "[0-9,.]+")) %>%
  arrange(desc(n.x + n.y)) %>%
  slice(1:200) %>%
  graph_from_data_frame(directed = FALSE)
logdice50.graph3
```
#визуализация co-occurance слов среди посетителей веганских ресторанов
```{r}
ggraph(logdice50.graph2, layout = "fr") +
  geom_edge_link(aes(edge_alpha = logDice), show.legend = FALSE) +
  geom_node_point(color = "lightblue", size = 5) +
  geom_node_label(aes(label = name), vjust = 1, hjust = 1) +
  theme_void()
```
#визуализация co-occurance слов среди посетителей национальных ресторанов
```{r}
ggraph(logdice50.graph3, layout = "fr") +
  geom_edge_link(aes(edge_alpha = logDice), show.legend = FALSE) +
  geom_node_point(color = "lightblue", size = 5) +
  geom_node_label(aes(label = name), vjust = 1, hjust = 1) +
  theme_void()
```

#коллокации со словом "обслуживание"

```{r}
serv <- pn.logdice %>%
    filter(word1 == "обслуживане"|word2 == "обслуживание")
```

```{r}
serv %>% 
  filter(word2 == "обслуживание") %>%
  dplyr::count(type, word1, n.xy, sort=TRUE) %>%
group_by(type) %>%
slice(1:200)
```

```{r}
serv%>% 
  filter(type == "veg") %>% 
  filter(word2 == "обслуживание") %>%
  dplyr::count(type, word1, n.xy, sort=TRUE) %>%
slice(1:200)
```

```{r}

serv %>% 
  filter(type == "kav") %>% 
  filter(word2 == "обслуживание") %>%
 dplyr::count(type, word1, n.xy, sort=TRUE) %>%
slice(1:200)
```

```{r}
logdice50.graph4 <- serv %>%
  filter(type == "veg") %>% 
  filter(!word1 == word2) %>%
  filter(!str_detect(word1, "[0-9,.]+")) %>%
  filter(!str_detect(word2, "[0-9,.]+")) %>%
  arrange(desc(n.x + n.y)) %>%
  slice(1:200) %>%
  graph_from_data_frame(directed = FALSE)
logdice50.graph4
```

```{r}
logdice50.graph5 <- serv %>%
  filter(type == "kav") %>% 
  filter(!word1 == word2) %>%
  filter(!str_detect(word1, "[0-9,.]+")) %>%
  filter(!str_detect(word2, "[0-9,.]+")) %>%
  arrange(desc(n.x + n.y)) %>%
  slice(1:200) %>%
  graph_from_data_frame(directed = FALSE)
logdice50.graph5
```

```{r}
ggraph(logdice50.graph4, layout = "fr") +
  geom_edge_link(aes(edge_alpha = logDice), show.legend = FALSE) +
  geom_node_point(color = "lightblue", size = 5) +
  geom_node_label(aes(label = name), vjust = 1, hjust = 1) +
  theme_void()
```

```{r}
ggraph(logdice50.graph5, layout = "fr") +
  geom_edge_link(aes(edge_alpha = logDice), show.legend = FALSE) +
  geom_node_point(color = "lightblue", size = 5) +
  geom_node_label(aes(label = name), vjust = 1, hjust = 1) +
  theme_void()
```


#коллокации со словом "еда"
```{r}
fo <-pn.logdice %>%
    filter(word1 == "еда"|word2 == "еда")
```
#среди посетителей национальных и веганских ресторанов
```{r}
fo %>% 
  filter(word2 == "еда") %>%
 dplyr::count(type, word1, n.xy, sort=TRUE) %>%
group_by(type) %>%
slice(1:200)
```
#среди посетителей веганских ресторанов
```{r}
 fo %>% 
  filter(type == "veg") %>% 
  filter(word2 == "еда") %>%
  dplyr::count(type, word1, n.xy, sort=TRUE) %>%
slice(1:200)
```
#среди посетителей национальных ресторанов
```{r}

fo %>% 
  filter(type == "kav") %>% 
  filter(word2 == "еда") %>%
 dplyr::count(type, word1, n.xy, sort=TRUE) %>%
slice(1:200)
```

```{r}
logdice50.graph6 <- fo %>%
  filter(type == "veg") %>% 
  filter(!word1 == word2) %>%
  filter(!str_detect(word1, "[0-9,.]+")) %>%
  filter(!str_detect(word2, "[0-9,.]+")) %>%
  arrange(desc(n.x + n.y)) %>%
  slice(1:200) %>%
  graph_from_data_frame(directed = FALSE)
logdice50.graph6
```

```{r}
logdice50.graph7 <- fo %>%
  filter(type == "kav") %>% 
  filter(!word1 == word2) %>%
  filter(!str_detect(word1, "[0-9,.]+")) %>%
  filter(!str_detect(word2, "[0-9,.]+")) %>%
  arrange(desc(n.x + n.y)) %>%
  slice(1:200) %>%
  graph_from_data_frame(directed = FALSE)
logdice50.graph7
```

```{r}
ggraph(logdice50.graph6, layout = "fr") +
  geom_edge_link(aes(edge_alpha = logDice), show.legend = FALSE) +
  geom_node_point(color = "lightblue", size = 5) +
  geom_node_label(aes(label = name), vjust = 1, hjust = 1) +
  theme_void()
```

```{r}
ggraph(logdice50.graph7, layout = "fr") +
  geom_edge_link(aes(edge_alpha = logDice), show.legend = FALSE) +
  geom_node_point(color = "lightblue", size = 5) +
  geom_node_label(aes(label = name), vjust = 1, hjust = 1) +
  theme_void()
```


#коллокации со словом"полезный" среди отзывов посетителей веганских и национальнх ресторанов
```{r}
ts <- pn.logdice %>%
    filter(word1 == "полезный"|word2 == "полезный")
```

#среди отзывов посетителей веганских и национальных ресторанов
```{r}
 ts %>% 
  filter(word2 == "полезный") %>%
 dplyr::count(type, word1, n.xy, sort=TRUE) %>%
group_by(type) %>%
slice(1:200)
```
#среди отзывов веганских ресторанов
```{r}
 ts %>% 
  filter(type == "veg") %>% 
  filter(word2 == "полезный") %>%
  dplyr::count(type, word1, n.xy, sort=TRUE) %>%
slice(1:200)
```
#среди отзывов посетителей национальных ресторанов
```{r}

 ts %>% 
  filter(type == "kav") %>% 
  filter(word2 == "полезный") %>%
  dplyr::count(type, word1, n.xy, sort=TRUE) %>%
slice(1:200)
```

```{r}
logdice50.graph10 <- ts %>%
  filter(type == "veg") %>% 
  filter(!word1 == word2) %>%
  filter(!str_detect(word1, "[0-9,.]+")) %>%
  filter(!str_detect(word2, "[0-9,.]+")) %>%
  arrange(desc(n.x + n.y)) %>%
  slice(1:200) %>%
  graph_from_data_frame(directed = FALSE)
logdice50.graph10
```

```{r}
logdice50.graph11 <- ts%>%
  filter(type == "kav") %>% 
  filter(!word1 == word2) %>%
  filter(!str_detect(word1, "[0-9,.]+")) %>%
  filter(!str_detect(word2, "[0-9,.]+")) %>%
  arrange(desc(n.x + n.y)) %>%
  slice(1:200) %>%
  graph_from_data_frame(directed = FALSE)
logdice50.graph11
```

```{r}
ggraph(logdice50.graph10, layout = "fr") +
  geom_edge_link(aes(edge_alpha = logDice), show.legend = FALSE) +
  geom_node_point(color = "lightblue", size = 5) +
  geom_node_label(aes(label = name), vjust = 1, hjust = 1) +
  theme_void()
```

```{r}
ggraph(logdice50.graph11, layout = "fr") +
  geom_edge_link(aes(edge_alpha = logDice), show.legend = FALSE) +
  geom_node_point(color = "lightblue", size = 5) +
  geom_node_label(aes(label = name), vjust = 1, hjust = 1) +
  theme_void()
```





#Коллокации со словом "настоящий"
```{r}
nat <- pn.logdice %>%
    filter(word1 == "настоящий"|word2 == "настоящий")
```

#среди отзывов посетителей веганских и национальных ресторанов
```{r}
 nat %>% 
  filter(word2 == "настоящий") %>%
 dplyr::count(type, word1, n.xy, sort=TRUE) %>%
group_by(type) %>%
slice(1:200)
```
#среди отзывов веганских ресторанов
```{r}
 nat%>% 
  filter(type == "veg") %>% 
  filter(word2 == "настоящий") %>%
 dplyr::count(type, word1, n.xy, sort=TRUE) %>%
slice(1:200)
```
#среди отзывов посетителей национальных ресторанов
```{r}

nat %>% 
  filter(type == "kav") %>% 
  filter(word2 == "настоящий") %>%
 dplyr::count(type, word1, n.xy, sort=TRUE) %>%
slice(1:200)
```

```{r}
logdice50.graph12 <- nat %>%
  filter(type == "veg") %>% 
  filter(!word1 == word2) %>%
  filter(!str_detect(word1, "[0-9,.]+")) %>%
  filter(!str_detect(word2, "[0-9,.]+")) %>%
  arrange(desc(n.x + n.y)) %>%
  slice(1:200) %>%
  graph_from_data_frame(directed = FALSE)
logdice50.graph12
```

```{r}
logdice50.graph13 <- nat%>%
  filter(type == "kav") %>% 
  filter(!word1 == word2) %>%
  filter(!str_detect(word1, "[0-9,.]+")) %>%
  filter(!str_detect(word2, "[0-9,.]+")) %>%
  arrange(desc(n.x + n.y)) %>%
  slice(1:200) %>%
  graph_from_data_frame(directed = FALSE)
logdice50.graph13
```

```{r}
ggraph(logdice50.graph12, layout = "fr") +
  geom_edge_link(aes(edge_alpha = logDice), show.legend = FALSE) +
  geom_node_point(color = "lightblue", size = 5) +
  geom_node_label(aes(label = name), vjust = 1, hjust = 1) +
  theme_void()
```

```{r}
ggraph(logdice50.graph13, layout = "fr") +
  geom_edge_link(aes(edge_alpha = logDice), show.legend = FALSE) +
  geom_node_point(color = "lightblue", size = 5) +
  geom_node_label(aes(label = name), vjust = 1, hjust = 1) +
  theme_void()
```







#Коллокации со словом "соотношение" среди отзывов посетителей веганских и национальных ресторанов
```{r}
en <- pn.logdice %>%
    filter(word1 == "соотношение"|word2 == "соотношение")
```

#среди отзывов посетителей веганских и национальных ресторанов
```{r}
 en %>% 
  filter(word2 == "соотношение") %>%
 dplyr::count(type, word1, n.xy, sort=TRUE) %>%
group_by(type) %>%
slice(1:200)
```
#среди отзывов веганских ресторанов
```{r}
 en %>% 
  filter(type == "veg") %>% 
  filter(word2 == "соотношение") %>%
 dplyr::count(type, word1, n.xy, sort=TRUE) %>%
slice(1:200)
```
#среди отзывов посетителей национальных ресторанов
```{r}

en %>% 
  filter(type == "kav") %>% 
  filter(word2 == "соотношение") %>%
 dplyr::count(type, word1, n.xy, sort=TRUE) %>%
slice(1:200)
```

```{r}
logdice50.graph14 <- en %>%
  filter(type == "veg") %>% 
  filter(!word1 == word2) %>%
  filter(!str_detect(word1, "[0-9,.]+")) %>%
  filter(!str_detect(word2, "[0-9,.]+")) %>%
  arrange(desc(n.x + n.y)) %>%
  slice(1:200) %>%
  graph_from_data_frame(directed = FALSE)
logdice50.graph14
```

```{r}
logdice50.graph15 <- en %>%
  filter(type == "kav") %>% 
  filter(!word1 == word2) %>%
  filter(!str_detect(word1, "[0-9,.]+")) %>%
  filter(!str_detect(word2, "[0-9,.]+")) %>%
  arrange(desc(n.x + n.y)) %>%
  slice(1:200) %>%
  graph_from_data_frame(directed = FALSE)
logdice50.graph15
```

```{r}
ggraph(logdice50.graph14, layout = "fr") +
  geom_edge_link(aes(edge_alpha = logDice), show.legend = FALSE) +
  geom_node_point(color = "lightblue", size = 5) +
  geom_node_label(aes(label = name), vjust = 1, hjust = 1) +
  theme_void()
```

```{r}
ggraph(logdice50.graph15, layout = "fr") +
  geom_edge_link(aes(edge_alpha = logDice), show.legend = FALSE) +
  geom_node_point(color = "lightblue", size = 5) +
  geom_node_label(aes(label = name), vjust = 1, hjust = 1) +
  theme_void()
```
